---
title: "Untitled"
author: "author"
date: '2019 9 22 '
output: html_document
---

```{r install_package, include=FALSE}
# install.packages("qcc")
# install.packages('extrafont')
# install.packages("RColorBrewer")
# install.packages("wesanderson") RColorBrewer와 같은 역할, RColorBrewer를 사용하기로 함
# install.packages("ggforce")
```

```{r setup, include=FALSE}
options(warn=0)
knitr::opts_chunk$set(echo = TRUE)
```

```{r libraries}
library(dplyr)
library(ggplot2)
library(extrafont)
library(ggforce) # geom_circle()

library(RColorBrewer)
display.brewer.all()

# library(wesanderson)

# font_import(pattern = 'HUJingo')
```

# '????' 소개

- 어떤 곳에서 모임/행사를 연다고 할 때, 가장 많은 사람들이 올 수 있는 위치는 어디인가?

비영리 단체들이 모임/행사를 연다고 할 때, 회사원들의 퇴근 후 참여를 기대 하지만, 많은 사람들이 참여 할 수 있는 위치에서, 모임/행사를 열고 있는지, 알기 어렵다.
특정위치에, 일정시간안에 이동해서, 참석할 수 있는 사람 수 를 지도위에 시각화해서, 더 많은 사람들이 참석할 수 있는 곳에서 모임/행사를 열 수 있도록 돕는다.

## 직장인 A씨의 퇴근 후, 봉사활동 참여 가상 시나리오

평소 봉사활동 참여에 관심이 많던 A씨, SNS에서 B단체가 추최하는 봉사활동 광고를 보게 되었다.
봉사활동 장소까지 얼마나 걸리는지 확인해 보기 위해서, 카카오 맵을 켠다.
퇴근 시간, 막히는 것을 고려해서, 대중교통으로 걸리는 시간을 알아 보니, 대략 40분 정도...
정시퇴근으로 업무를 서둘러 마치고, 봉사 활동에 참여한다.

## 가상 시나리오에 따른, 이동시간/교통수단/장소의 가정
- 일반적인 퇴근시간 평일 오후 6시에서, 출발해서, 오후 19시 30분 도착하는 것으로 가정한다.
- 환승역이 있는 동에서, 모임/행사를 여는 것으로 가정한다.
- 퇴근 시간임으로 교통 정체를 가만해서, 대중교통으로 이동 하는 것으로 가정한다.
- 퇴근 후 봉사활동에 참여할 만큼 사회활동에 적극적인 연령대로 가정하여, 50세 미만으로 가정한다.

## 데이터 출처
- 서울특별시 빅데이터 허브, 거주인구(행정동) <- 추가로 분석할 예정
- 국민연금 가입 통계정보제공 서비스, 직장인 가입자 동별 인구수 <- 이 리포트에 인구수 출처
- 구글 Distance Matrix API

# 인구 기초 통계 분석

## 인구 성별 연령대별 통계분석
```{r}
# NPS_seoul_dong_age_sex_clss_number.csv
# 국민연금 OpenAPI로 각 법정동별/연령별/성별 인구 분포 데이터
seoul_dong_age_sex_clss_number_df = read.csv('01_NPS/dong_age_sex_clss_number.csv', fileEncoding = 'UTF-8')
seoul_dong_age_sex_clss_number_df$number[seoul_dong_age_sex_clss_number_df$number == -1] <- 0
head(seoul_dong_age_sex_clss_number_df)
```
#TODO 폰트 크기 조절
#TODO 폰트 종류 변경
```{r fig.width = 15, fig.height = 8, warning=FALSE}
library(ggplot2)

process2 <- function(df) {
  df %>%
    group_by(EMD_CD) %>%
    summarise(number = sum(number)) -> 
    rtn_df
  
  return(rtn_df)
}

seoul_plot2_df = process2(seoul_dong_age_sex_clss_number_df)


my_pareto_chart <- function(df) {
  df = df[with(df, order(-number)),]  
  df$EMD_CD = as.character(df$EMD_CD)  
  df$row_index = seq(nrow(df))
  head(df)
  
  df$cumsum = cumsum(df$number)
  df$cumsum = as.numeric(df$cumsum)

  max_number = max(df$number)
  max_cumsum = max(df$cumsum)
  
  x_label = paste0('서울시 동수 ', nrow(df), '개')
  y_label = '동별 인구 수'
  hline_label = paste0('전체 인구수의 75%  ', as.integer(max_cumsum*0.75 / 10000), '만명')
  
  hline_75p = (max_cumsum*0.75)*max_number/max_cumsum
  
  theme_update(text=element_text(family="HUJingo340"))
  
  ggplot(data = df) +
    geom_bar(mapping = aes(x = row_index, y = number), stat = "identity") +  
    # xlab(x_label) +
    # ylab(y_label) +    
    xlab('') +
    ylab('') +
    geom_line(mapping = aes(x = row_index, y = cumsum*max_number/max_cumsum, color = "red"), show.legend = FALSE) + 
    # scale_y_continuous(sec.axis = sec_axis(~ . *max_cumsum/max_number, name = '인구수 누적')) +
    scale_y_continuous(sec.axis = sec_axis(~ . *max_cumsum/max_number, name = ' ')) +
    scale_x_continuous(limits = c(0,119)) +
    geom_hline(yintercept=hline_75p, linetype="dashed", color = "blue") +
    # geom_text(aes(0, hline_75p), label = hline_label, vjust = -1, hjust= -1)
    geom_text(aes(0, hline_75p), label = '', vjust = -1, hjust= -1)
}

# 전체 인구수의 75% 164만명
# 상위 98개 동 인구 합하면, 75% 인구수 넘음
# 파란색 선
my_pareto_chart(seoul_plot2_df)
# seoul_plot2_df
```

- 빨간색 점 : 평균 [전체 인구수 / 전체 동수]
- 팍란색 점 : 각 동의 인구수
- 검은색 점 : 파란색점을 가운대, 검은 실선 위로 옮겨 놓은것
- 사각형의 아랫변 : 하위 25% 동수
- 사각형의 윗변 : 상위 75% 동수
- 중앙 실선 : 25%~75% 높이의 1.5배 길이
- 동수 467개

```{r fig.width = 12, fig.height = 8, warning=FALSE}
graph3 <- function(df) {
  number_of_dong = length(unique(df$EMD_CD))
  
  # title1 = '동의 인구수기준 Box Plot / 전체 동 수 : '
  # title = paste(title1, number_of_dong)
  # x_lable = ''
  # y_lable = '인구수'
  
  title1 = ' '
  title = ' '
  x_lable = ' '
  y_lable = ' '
  
  ggplot(data = df, aes(x = 1, y = number)) +
    geom_boxplot(alpha = 0.5) +
    ggtitle(title) +
    geom_jitter(width = 0.35, color='blue', alpha = 0.5) +
    labs(x = x_lable, y = y_lable) +
    theme(plot.title=element_text(size=20, vjust=2, color="black")) +
    stat_summary(fun.y=mean, geom="point", color = 'red', size=4)
}

graph3(seoul_plot2_df)
```

## 인구수 75%를 차지하는 동의 리스트 구하기

위의 히스토그램, 바차트, 박스플롯에서 볼 수 있듯이, 인구가 상위 25%동에 몰려 있음.

인구수가 많은 동에 집중하기 위해서, 아래와 같은 기준으로 동을 구분합니다.

* 인구수 기준으로 동을 정렬합니다.
* 가장 인구수가 많은 동부터 인구를 더하기 시작합니다.
* 더한 인구수가 전체 인구의 75% 가 될 때 까지, 계속 더합니다.
* 인구수의 75%를 차지 하는 동의 리스트를 구합니다.
* 이 동의 리스트에 인구가 집중되어 있으므로, 이 동 리스트만 시각화에 사용합니다.

```{r}
printf <- function(...) invisible(print(sprintf(...)))

process3 <- function(df) {
  df = df[with(df, order(-number)),]  
  
  population = sum(df$number)
  print(population)
  population_75p = as.integer(population * 0.75)
  print(population_75p)

  rtn_75_df = data.frame()
  current_population = 0
  print(current_population)
  
  for(n in 1:nrow(df)) {
    current_population = current_population + df$number[[n]]

    # printf("%d 75Percent(%d), crnt_pop(%d), add(%d)", n, population_75p, current_population, df$number[[n]])

    rtn_75_df = rbind(rtn_75_df, slice(df, n:n))

    if (current_population > population_75p) {
      break
    }
  }
  
  rtn_75_df$EMD_CD = as.character(rtn_75_df$EMD_CD)
  return(rtn_75_df)
}
```

```{r}
# jscode20190701.zip
# 전국 법정동 코드 동이름
# https://www.mois.go.kr/frt/bbs/type001/commonSelectBoardArticle.do?bbsId=BBSMSTR_000000000052&nttId=71566

jeonkuk_dongname <- read.csv('03_Cleaning_address/jeonkuk_dongcode_dongname.csv', header = TRUE, fileEncoding = 'UTF-8')

jeonkuk_dongname$bjd_code = as.character(jeonkuk_dongname$bjd_code)
jeonkuk_dongname$si_do = as.character(jeonkuk_dongname$si_do)
jeonkuk_dongname$gun_gu = as.character(jeonkuk_dongname$gun_gu)
jeonkuk_dongname$myun_dong = as.character(jeonkuk_dongname$myun_dong)

head(jeonkuk_dongname)
```

```{r}
library(psych)

# 국민연금 2~40대 가입자수 2189518
# 75% 164만명

seoul_pop75p_df = process3(seoul_plot2_df)
```

- 인구수가 많은 동부터, 적은 동으로 내림차순 정렬하여
- 전체 인구의 75%를 차지 하는 동의 리스트를 만듭니다

```{r}
seoul_pop75p_dong_name_df = merge(seoul_pop75p_df, jeonkuk_dongname, by.x = 'EMD_CD', by.y = 'bjd_code')
seoul_pop75p_dong_name_df = seoul_pop75p_dong_name_df[with(seoul_pop75p_dong_name_df, order(-number)),]

seoul_pop75p_dong_name_df %>%
  select(EMD_CD, address, number)
```

# 지도에 동 인구수별/이동시간별 시각화 하기

지도 데이터 로딩하기

```{r}
seoul_dong_name_pos_df = read.csv('./02_cleaning_map_data/cleaned_seoul_dong_name_pos.csv', fileEncoding = 'UTF-8')

seoul_dong_name_pos_df$EMD_CD = as.character(seoul_dong_name_pos_df$EMD_CD)
seoul_dong_name_pos_df$EMD_KOR_NM = as.character(seoul_dong_name_pos_df$EMD_KOR_NM)
seoul_dong_name_pos_df$long = as.integer(seoul_dong_name_pos_df$long)
seoul_dong_name_pos_df$lat = as.integer(seoul_dong_name_pos_df$lat)

seoul_map_df = read.csv('./02_cleaning_map_data/cleaned_seoul_map.csv')
seoul_map_df$EMD_CD = as.character(seoul_map_df$EMD_CD)
seoul_map_df$long = as.integer(seoul_map_df$long)
seoul_map_df$lat = as.integer(seoul_map_df$lat)

head(seoul_dong_name_pos_df)
head(seoul_map_df)
```

```{r fig.width = 25, fig.height = 25, warning=FALSE}

#서울시지도를 동별로 그려보겠습니다. (법정동 기준 지도 입니다.)

graph1_map_dongname <- function(map_df, dong_name_pos_df) {
  p <- ggplot(data = map_df, aes(x = long, y = lat, group = id)) +
    geom_path(color = 'black', size = .5) +
    geom_text(aes(label = EMD_KOR_NM), data = dong_name_pos_df, size = 5) +
    coord_fixed(1)
  p  
}

graph1_map_only <- function(map_df, dong_name_pos_df) {
  p <- ggplot(data = map_df, aes(x = long, y = lat, group = id)) +
    geom_path(color = 'black', size = .5) +
    coord_fixed(1)
  p  
}

graph1_map_only(seoul_map_df, seoul_dong_name_pos_df)
```



## 서울시 인구 75% 차지 하는 동만 지도에 표시

```{r}
head(seoul_pop75p_df)

seoul_map_top75_df = merge(seoul_map_df, seoul_pop75p_df, by.x = 'EMD_CD', by.y = 'EMD_CD')

seoul_map_top75_df = seoul_map_top75_df[with(seoul_map_top75_df, order(id, order)), ]
head(seoul_map_top75_df)
# length(unique(seoul_map_top75_df$EMD_CD))
# length(unique(seoul_map_top75_df$EMD_CD))
```


```{r fig.width = 25, fig.height = 25, warning=FALSE}

graph6 <- function(map_df, map_top75_df, dong_name_pos_df) {
  dong_all = length(unique(map_df$EMD_CD))
  dong_75p_all = length(unique(map_top75_df$EMD_CD))
  
  # title1 = '인구수 상위 75% 동만 표시'
  # title = paste(title1, '    ', '상위75% 동수 :', dong_75p_all, '/', '전체 동수 :', dong_all)
  # x_label = '경도'
  # y_label = '위도'
  # legend_title= '인구수'
  
  title1 = ' '
  title = ' ' #paste(title1, '    ', '상위75% 동수 :', dong_75p_all, '/', '전체 동수 :', dong_all)
  x_label = ' '
  y_label = ' '
  legend_title= '인구수'
  
  barwidth = 1 * 30
  barheight = 0.05
  
  lat_margin = 120
  
  p <- ggplot(data = map_df, aes(x = long, y = lat, group = id)) +
    geom_polygon(data = map_top75_df, aes(x = long, y = lat, group = id, fill = number)) +
    geom_path(color = 'black', size = .5) +
    geom_text(aes(label = EMD_KOR_NM), data = dong_name_pos_df, size = 7) +
    scale_fill_gradient(low = "white", high = "green", name = legend_title) +
    coord_fixed(1) + 
    ggtitle(title) +
    labs(x = x_label, y = y_label) +
    theme(legend.text = element_text(size = 20, family="NanumGothicCoding"),
          legend.title = element_text(size = 25, family="NanumGothicCoding"),
          legend.key.size = unit(2, "cm"))
  return(p)
}
```

```{r fig.width = 25, fig.height = 25, warning=FALSE}
#seoul_map_top75_df
#seoul_dong_name_pos_df

# 인구수가 상위 75% 이내에 들어가는 동만, 동이름 표시

tmp_df = merge(seoul_pop75p_df, seoul_dong_name_pos_df, by.x = 'EMD_CD', by.y = 'EMD_CD')
# head(tmp_df)
p = graph6(seoul_map_df, seoul_map_top75_df, tmp_df)
p
```

```{r fig.width = 25, fig.height = 25, warning=FALSE}
draw_map_cluster <- function(map_df, s_df, c_df) {
  
  d1 = 10*15
  r2 = 100 * 30
  
  t1 = 5
  
  # print(nrow(c_df))
  # print(c_df$mycolors)
  
  p <- ggplot(inherit.aes = FALSE) +
    geom_path(data = map_df, color = 'black', 
              aes(x = long, y = lat, group = id),
              size = .5) +
    geom_rect(data = s_df,
              fill = s_df$mycolors,
              size = t1,
              aes(x = long, y = lat,
                  xmin = long-d1, xmax = long+d1,
                  ymin = lat-d1, ymax = lat+d1),
              # inherit.aes = FALSE,
              alpha = 0.5)
    
  N_cluster = nrow(c_df)
  l = unique(c_df$cluster_id)
  # for(n in seq(1, N_cluster, 1)){
  for(n in l){
    print(n)
    center_df %>%
      filter(cluster_id == n) ->
      one_c_df    
    p_circle = geom_circle(data = one_c_df,
                # color = a_center_df$mycolors,
                fill = one_c_df$mycolors,
                aes(x0 = center_long, y0 = center_lat,
                    # fill = mycolors,
                    r = r2),
                linetype = 'blank',
                inherit.aes = FALSE,
                alpha = 0.5)    
    p = p + p_circle
  }

  p = p + coord_fixed(1)

  return(p)
}

multiple_lines_seoul_subway_cluster_df = read.csv('04_subway/multiple_lines_seoul_subway_cluster.csv', fileEncoding = 'UTF-8')
cluster_center_df = read.csv('04_subway/cluster_center.csv', fileEncoding = 'UTF-8')

# 환승역 클러스터 컬러  
N_cluster = nrow(cluster_center_df)
cluster_id = seq(1, N_cluster, by=1)
mycolors = brewer.pal(n = N_cluster, name = "Dark2")
  
color_df = data.frame(cluster_id, mycolors)
color_df$mycolors = as.character(color_df$mycolors)

color2_df = data.frame(cluster_id, mycolors)
color2_df$mycolors = as.character(color_df$mycolors)

subway_df = merge(multiple_lines_seoul_subway_cluster_df, color_df, by.x = 'cluster', by.y = 'cluster_id')
center_df = merge(cluster_center_df, color2_df, by.x = 'cluster_id', by.y = 'cluster_id')

head(subway_df)
head(center_df)

p = draw_map_cluster(seoul_map_df, subway_df, center_df)
p
```


```{r fig.width = 25, fig.height = 25, warning=FALSE}
N_cluster = nrow(center_df)
print(N_cluster)
# N_cluster = 2

for (n in seq(1, N_cluster, 1)) {
  print(n)
  subway_df %>%
    filter(cluster == n) ->
    one_subway_df
  
  center_df %>%
    filter(cluster_id == n) ->
    one_center_df
  
  p = draw_map_cluster(seoul_map_df, one_subway_df, one_center_df)
  print(p)
}

```
