---
title: "Untitled"
author: "author"
date: '2019 9 12 '
output: html_document
---

```{r setup, include=FALSE}
knitr::opts_chunk$set(echo = TRUE)
```

```{r library}
library(dplyr)
```

# 각 클러스터별 30분 이내 거리에 있는 동 목록
- 서울 직장인 출퇴근 시간 1시간 8분
 - 편도 33.9분
- 출근시간보다 더 먼거리를 가지는 않을 것으로 예상

* Google Distance Matrix API사용은 아래 링크 참고하세요.
 * https://github.com/skysign/example_google_distance_matrix_api_in_R

```{r}
library(httr)
library(XML)

google_distance_matrix <- function(src_addr,
                                   dst_addr,
                                   arrival_time,
                                   key) {
  # myurl = 'https://maps.googleapis.com/maps/api/distancematrix/json'
  myurl = 'https://maps.googleapis.com/maps/api/distancematrix/xml'
  
  res <- httr::GET(
    url = myurl,
    query = list(
      origins = src_addr,
      destinations = dst_addr,
      language = 'ko',
      mode = 'transit',
      arrival_time = arrival_time,
      key = key
    )
  )

  res_xml = httr::content(res, as = 'text')
  return(res_xml)
}

library(lubridate)

getSecondsOfUTCUntilTodayHHMMKST <- function(HH, MM) {
  now<-strptime(now(),"%Y-%m-%d %H:%M:%S")
  now
  # now$year
  # now$mon
  # now$mday
  
  year = now$year + 1900
  month = now$mon + 1
  # 코드 실행하는 지금이 10월 12일 토요일
  # 10월 14일 월요일이 되도록 +2
  day = now$mday +2
  
  HHMMSS = sprintf(' %d:%d:%d', HH, MM, 00)
  
  str_date = paste(year, month, day, HHMMSS)
  #str_date = paste(year, month, day, ' 10:30:00')
  # str_date
  
  # a = strptime(str_date,"%Y %m %d %H:%M:%S", tz = 'Etc/GMT-9')
  # today_HHMM_1930_KST = as.POSIXct(a, tzone = 'Etc/GMT-9')
  
  a = strptime(str_date,"%Y %m %d %H:%M:%S", tz = 'Asia/Seoul')
  today_HHMM_KST = as.POSIXct(a, tzone = 'Asia/Seoul')
  # today_HHMM_KST

  HHMM_UTC = as.POSIXct(as.integer(today_HHMM_KST), tz = 'GMT', origin = '1970-01-01')
  # HHMM_UTC
  
  return(as.integer(HHMM_UTC))
}

getSecondsOfUTCUntilTodayHHMMKST(19, 30)
```



# 전국 시/구/동 불러오기

```{r}
# jscode20190701.zip
# 출처 : 전국 법정동 코드 동이름
# https://www.mois.go.kr/frt/bbs/type001/commonSelectBoardArticle.do?bbsId=BBSMSTR_000000000052&nttId=71566

jeonkuk_dongname_df <- read.csv('../03_cleaning_address/jeonkuk_dongcode_dongname.csv', header = TRUE, fileEncoding = 'UTF-8')

jeonkuk_dongname_df$bjd_code = as.character(jeonkuk_dongname_df$bjd_code)
jeonkuk_dongname_df$si_do = as.character(jeonkuk_dongname_df$si_do)
jeonkuk_dongname_df$gun_gu = as.character(jeonkuk_dongname_df$gun_gu)
jeonkuk_dongname_df$myun_dong = as.character(jeonkuk_dongname_df$myun_dong)

head(jeonkuk_dongname_df)
```

# 서울 지도 데이터 불러 오기

```{r}
seoul_map_df = read.csv('../02_cleaning_map_data/cleaned_seoul_map.csv')

seoul_map_df = transform(seoul_map_df,
                         EMD_CD = as.character(EMD_CD))

head(seoul_map_df)
```

# 이동시간 계산할 동 목록 만들기
- 클러스터링한 위치가 dst
- 동 전체주소가 src
- google distance matrix api사용해서 이동 시간 계산 예정
```{r}
seoul_map_df %>% 
  select('EMD_CD') ->
  df

seoul_dongcode_df = data.frame(EMD_CD = unique(df$EMD_CD))
seoul_dongcode_df$EMD_CD = as.character(seoul_dongcode_df$EMD_CD)
head(seoul_dongcode_df)

seoul_dong_fulladdress_df = merge(seoul_dongcode_df, jeonkuk_dongname_df, by.x = 'EMD_CD', by.y = 'bjd_code')
seoul_dong_fulladdress_df$EMD_CD = as.character(seoul_dong_fulladdress_df$EMD_CD)
seoul_dong_fulladdress_df$address = as.character(seoul_dong_fulladdress_df$address)
head(seoul_dong_fulladdress_df)
nrow(seoul_dong_fulladdress_df)
```



# 클러스터링한 위치, 데이터 가공
- Google distance matrix API를 사용하려면, 한국어 주소가 필요함
- 클러스터링한 위치는 shapre 파일에서 온 것으로, UTM-K 를 따른다
- 구글맵에 위경도를 입력하면 주소를 알 수 있음
- 클러스터링한 위치를 아래 사이트에서 위경도로 변환함
 - http://map.ngii.go.kr/ms/mesrInfo/coordinate.do#none

```{r}
cluster_center_df = read.csv('../04_subway/cluster_center.csv')
cluster_center_df
```

```{r}
# EPSG 5179를 위경도로 변환함
long_df = data.frame(long = c())
lat_df = data.frame(lat = c())

for (n in seq(1, nrow(cluster_center_df), 1)) {
  p1 = st_point(c(cluster_center_df$center_long[[n]],cluster_center_df$center_lat[[n]])
  )
  
  sfc = st_sfc(p1, crs = 5179)
  sfc
  
  a = st_coordinates(st_transform(sfc, crs = 4326))
  # print(a[1,2])
  lo = data.frame(long = c(a[1,2]))
  long_df = rbind(long_df, lo)
  # print(a[1,1])
  la = data.frame(lat = c(a[1,1]))
  lat_df = rbind(lat_df, la)
}

df = cbind(long_df, lat_df)
cluster_center_df = cbind(cluster_center_df, df)
cluster_center_df
```

```{r}
# 위경도로 주소를 찾으면, 주소가 없는 경우도 있어서,
# 매뉴얼로 위경도를 구글맵에 카피해서, 가장 가까운 주소를 선택함

#37.56690,127.0065 서울특별시 중구 광희동 을지로41길
#37.62358,127.0671 서울특별시 월계3동 18 월계미륭아파트
#37.52162,126.8699 서울특별시 양천구 신정6동 318-8
#37.57833,126.9214 서울특별시 서대문구 남가좌2동 354-35
#37.50837,127.0832 서울특별시 송파구 잠실동 218-8
#37.51664,126.9699 서울특별시 용산구 이촌1동 302-17

address = c('서울특별시 중구 광희동 을지로41길',
            '서울특별시 월계3동 18 월계미륭아파트',
            '서울특별시 양천구 신정6동 318-8',
            '서울특별시 서대문구 남가좌2동 354-35',
            '서울특별시 송파구 잠실동 218-8',
            '서울특별시 용산구 이촌1동 302-17')

cluster_center_df = cbind(cluster_center_df, address)
cluster_center_df$address = as.character(cluster_center_df$address)
cluster_center_df
```
# 우선 로깅부터 준비

```{r}
library(logging)
basicConfig()
basicConfig(level='FINEST')
addHandler(writeToFile, file="google_distance_matrix_api.log", level='FINEST')
with(getLogger(), names(handlers))
logdebug('test %d', 2)

log <- function(...) invisible(logdebug(...))
log('log function %d', 2)
```

# 한번 거리 재보기

```{r}
gdm_key = readLines('../../SeoulBigDataCampus_Competition2019_Submission_data/cluster_30min/google_distance_matrix_key.private')
```

```{r}
arrival_unixtime = getSecondsOfUTCUntilTodayHHMMKST(19, 30)
arrival_unixtime
```

```{r}

full_addr_from_bjd_code <- function(df, code) {
  df %>%
    filter(df$EMD_CD == code) -> rtn
  
  return(rtn$address)
}

code = '1111010100'

src_addr = full_addr_from_bjd_code(seoul_dong_fulladdress_df, code)
src_addr
dst_addr = '서울특별시 중구 광희동 을지로41길'
dst_addr


res = google_distance_matrix(src_addr, dst_addr, arrival_unixtime, gdm_key)
res
xmlResult <- xmlParse(res)
xmlRoot = xmlRoot(xmlResult)
xmlRoot
```

에러 체크하는 함수, 0이면 정상, 음수면 에러

```{r}
get_status <- function(res)
{
  xmlResult <- xmlParse(res)
  xmlRoot = xmlRoot(xmlResult)
  xmlRoot

  xPath_status = '/DistanceMatrixResponse/status/text()'
  node = xpathApply(xmlRoot, xPath_status)
  if (is.null(node))
    return(-5)

  v = node[[1]]
  ## 00  
  v = xmlValue(v)
  # print('00')
  if (!strcmp(v, 'OK'))
    return(-51)

  xPath_status = '/DistanceMatrixResponse/row/element/status/text()'
  node = xpathApply(xmlRoot, xPath_status)
  if (is.null(node))
    return(-6)

  v = node[[1]]
  ## 00  
  v = xmlValue(v)
  # print('00')
  if (!strcmp(v, 'OK'))
    return(-61)
    
  return(0)
}
```

값 가지고 오는 함수

```{r}
library(pracma)

get_values <- function(res)
{
  xmlResult <- xmlParse(res)
  xmlRoot = xmlRoot(xmlResult)
  xmlRoot

  xPath_duration_value = '/DistanceMatrixResponse/row/element/duration/value/text()'
  node = xpathApply(xmlRoot, xPath_duration_value)
  if (is.null(node))
    return(c(-8, 0))

  v = node[[1]]
  v = xmlValue(v)
  v = as.integer(v)
  duration_value = v
  # log(class(duration_value))

  xPath_distance_value = '/DistanceMatrixResponse/row/element/distance/value/text()'
  node = xpathApply(xmlRoot, xPath_distance_value)
  if (is.null(node))
    return(c(-9, 0))

  v = node[[1]]
  v = xmlValue(v)
  v = as.integer(v)
  distance_value = v
  # log(class(distance_value))
    
  return(c(duration_value, distance_value))
}
```

```{r}
rtn = get_status(res)
log("rtn(%d) %s %s %s", rtn, src_addr, src_addr, code)

if (0 == rtn) {
  rtn = get_values(res)
  duration_value = rtn[1]
  distance_value = rtn[2]
  log("Success duration_value(%s) distance_value(%s)", duration_value, distance_value)
} else {
  log("res")
  log("%s", res)
}

```

# 각 클러스터/각 동의 이동시간및 이동거리 구하기

```{r}
get_duration_and_distance <- function(cluster_id, dst_addr, dong_df, rtn_df) {
  for(n in 1:nrow(dong_df)) {
    code = dong_df$EMD_CD[[n]]
    src_addr = dong_df$address[[n]]
    log('%d EMD_CD:%s src_addr:%s cluster_id:%s dst_addr:%s', n, code, src_addr, cluster_id, dst_addr)
    res = google_distance_matrix(src_addr, dst_addr, arrival_unixtime, gdm_key)
    
    rtn = get_status(res)
    log("rtn(%d)", rtn)
    
    if (0 == rtn) {
      rtn = get_values(res)
      duration_value = rtn[1]
      distance_value = rtn[2]
      log("Success duration_value(%s) distance_value(%s)", duration_value, distance_value)
      
      add_df = data.frame(cluster_id = c(cluster_id), EMD_CD = c(code), duration = c(duration_value), distance=c(distance_value))
      rtn_df = rbind(rtn_df, add_df)
    }
    else {
      log("res")
      log("%s", res)
    }
    
    # loop 디버깅용 break  
    # if (n >= 3) {
    #   return(rtn_df)
    # }
  }
  
  return(rtn_df)
}

# 클러스터링 df
# cluster_address_df

# 서울 동 주소 df
dong_df = seoul_dong_fulladdress_df

rtn_df = data.frame(cluster_id = c(), EMD_CD = c(), duration = c(), distance = c())

for(n in 1:nrow(cluster_address_df)) {
  cluster_id = n
  dst_addr = cluster_address_df$address[[n]]
  # print(dst_addr)
  rtn_df = get_duration_and_distance(cluster_id, dst_addr, dong_df, rtn_df)

  # loop 디버깅용 break  
  # if (n > 1) {
  #   break
  # }
}

head(rtn_df)

# 
write.csv(rtn_df, 'cluster_seoul_dong_duration_distance.csv', fileEncoding = 'UTF-8', row.names = FALSE)
```
