---
title: "Untitled"
author: "author"
date: '2019 9 12 '
output: html_document
---

# Cleaning Data

https://github.com/skysign/drawing_south_korea_map_in_R 에서, 수집한 데이터를 필요에 따라서, cleaning하겠습니다.
south_korea_dong_code_201905.csv 및 south_korea_dong_map_201905.csv 파일은 위의 리포를 참고하세요.

## 동별 인구 데이터 클리닝

## 지도 데이터 클리닝

지도 데이터 부터 불러 오기
```{r}
dong_data_df = read.csv('../../SeoulBigDataCampus_Competition2019_Submission_data/map_data/south_korea_dong_code_201905.csv')
dong_geometry_df = read.csv('../../SeoulBigDataCampus_Competition2019_Submission_data/map_data/south_korea_dong_map_201905.csv')

dong_data_df = transform(dong_data_df, 
                          EMD_CD = as.character(EMD_CD))
dong_data_df = transform(dong_data_df, 
                          EMD_ENG_NM = as.character(EMD_ENG_NM))
dong_data_df = transform(dong_data_df, 
                          EMD_KOR_NM = as.character(EMD_KOR_NM))

head(dong_data_df)
head(dong_geometry_df)
```

필요한 데이터만 남기고, 나머지 컬럼은 삭제하기기

```{r}
library(dplyr)

dong_data_df <- dong_data_df %>%
  select(EMD_CD, EMD_KOR_NM, id)

head(dong_data_df)

dong_geometry_df <- dong_geometry_df %>%
  select(long, lat, order, id)

head(dong_geometry_df)
```

일부 지역 데이터만 뽑기 위해서, 두 데이터 프레임을 합치겠습니다.

```{r}
dong_df = merge(dong_data_df, dong_geometry_df, by.x = 'id', by.y = 'id')
```

### 서울 데이터만 뽑기

```{r}
dong_df %>%
  filter(substr(EMD_CD, 1, 2) == '11') ->
  seoul_df

head(seoul_df)
tail(seoul_df)
```

### 서울 지도 데이터만 저장하기

* 저장하기 전에 id 순으로 먼저 정렬 하고, order 순으로 정렬한 뒤 저장해야, 나중에 지도를 그렸을 때, 올바르게 표시됩니다.

dong_seoul_dis_df[with(dong_seoul_dis_df, order(id, order)),]

```{r}
seoul_df %>%
  filter(substr(EMD_CD, 1, 2) == '11') %>%
  select(EMD_CD, long, lat, order, id) ->
  seoul_geometry_df

seoul_geometry_df = seoul_geometry_df[with(seoul_geometry_df, order(id, order)), ]

head(seoul_geometry_df)
tail(seoul_geometry_df)

write.csv(seoul_geometry_df, 'cleaned_seoul_map.csv', fileEncoding = 'UTF-8', row.names = FALSE, col.names = TRUE)
```

### 서울 동이름, 동의 위치 데이터만 저장하기

```{r}
seoul_df %>%
  group_by(id, EMD_CD, EMD_KOR_NM) %>%
  summarise(long = mean(long), lat = mean(lat)) ->
  seoul_dong_name_pos

head(seoul_dong_name_pos)
tail(seoul_dong_name_pos)

write.csv(seoul_dong_name_pos, 'cleaned_seoul_dong_name_pos.csv', fileEncoding = 'UTF-8', row.names = FALSE, col.names = TRUE)
```

### 대전

```{r}
process_map <- function(df, sido_code, filename_prefix) {
  df %>%
    filter(substr(EMD_CD, 1, 2) == sido_code) ->
    sido_df
  
  sido_df %>%
    select(EMD_CD, long, lat, order, id) ->
    sido_geometry_df
  
  sido_geometry_df = sido_geometry_df[with(sido_geometry_df, order(id, order)), ]
  
  head(sido_geometry_df)
  tail(sido_geometry_df)
  
  filename = paste0(filename_prefix, '_map.csv')
  write.csv(sido_geometry_df, filename, fileEncoding = 'UTF-8', row.names = FALSE)
  
  sido_df %>%
    group_by(id, EMD_CD, EMD_KOR_NM) %>%
    summarise(long = mean(long), lat = mean(lat)) ->
    sido_dong_name_pos
  
  head(sido_dong_name_pos)
  tail(sido_dong_name_pos)
  
  filename = paste0(filename_prefix, '_dong_name_pos.csv')
  write.csv(sido_dong_name_pos, filename, fileEncoding = 'UTF-8', row.names = FALSE)
}
```

```{r}
process_map(dong_df, '30', 'cleaned_daejeon')
```

### 대구

```{r}
process_map(dong_df, '27', 'cleaned_daegu')
```