---
title: "Untitled"
author: "author"
date: '2019 10 14 '
output: html_document
---

```{r library}
library(dplyr)
```

```{r setup, include=FALSE}
knitr::opts_chunk$set(echo = TRUE)
```

# 행정동과 법정동을 변환준비

- 지도 파일은 법정동코드 기준으로 작성
- 서울시 빅데이터캠프에서 제공하는 생활인구 데이터는, 행정동코드 기준으로 만들어저 있음

법정동 코드 데이터 다운 받은 URL
https://www.mois.go.kr/frt/bbs/type001/commonSelectBoardList.do;jsessionid=L4NZrrq2LTDtaTyIC4YbQOae.node40?bbsId=BBSMSTR_000000000052

현재 최신 법정동코드인 2019년 7월 1일 법정동코드를 사용합니다.
https://www.mois.go.kr/frt/bbs/type001/commonSelectBoardArticle.do?bbsId=BBSMSTR_000000000052&nttId=71566

- jscode20190701.zip 파일에서
- KIKcd_B.20190701.xlsx 파일을 엑셀로 csv 파일 hjd_2_bjd.csv로 변환함
- 컬럼이름도 영문으로 변경함

```{r cars}
df = read.csv('../../SeoulBigDataCampus_Competition2019_Submission_data/BeobJeongDong_HaengJeongDong/hjd_2_bjd.csv', fileEncoding = 'UTF-8-BOM')
df$hjd_code = as.character(df$hjd_code)
df$si_do = as.character(df$si_do)
df$gun_gu = as.character(df$gun_gu)
df$hjd_dong = as.character(df$hjd_dong)

df$bjd_code = as.character(df$bjd_code)
df$bjd_dong = as.character(df$bjd_dong)
head(df)

# 서울에 속해있는 동만 필터링함
df %>% 
  filter(substr(bjd_code, 1, 2) == '11') ->
  df2

head(df2)

# 시, 군구 를 가리키는 row 지움
df2 %>% 
  filter(length(gun_gu) > 1) %>% 
  filter(length(hjd_dong) > 1) ->
  df3

head(df3)

write.csv(df3, 'seoul_hjd_2_bjd.csv', fileEncoding = 'UTF-8', row.names = FALSE)
```

# 행정동과 법정동의 관계는?
- 1:N 인가?
 - 데이터로 보면 hdj가 여러개의 bjd에 맵핑되는 것으로 보임
- N:1 인가?
 - N:1인 관계가 있는지 확인이 필요함

```{r}
df = read.csv('seoul_hjd_2_bjd.csv', fileEncoding = 'UTF-8')
df$hjd_code = as.character(df$hjd_code)
df$si_do = as.character(df$si_do)
df$gun_gu = as.character(df$gun_gu)
df$hjd_dong = as.character(df$hjd_dong)

df$bjd_code = as.character(df$bjd_code)
df$bjd_dong = as.character(df$bjd_dong)

head(df)
```

```{r}
# 행정동:법정동 이 N:1인 경우가 있는지 확인 필요함
N = nrow(df)

for (n in seq(1, N, 1)) {
  one_bjd_code = df$bjd_code[[n]]
  
  df %>% 
    filter(bjd_code == one_bjd_code) ->
    tmp_df
  
  if(nrow(tmp_df) > 2) {
    print(one_bjd_code)
    print(tmp_df)
    break
  }
}

# 행정동과 법정동은 N:N 관계임
```

```{r}
df %>% 
  select(hjd_code, bjd_code) ->
  hjd2bjd_df

head(hjd2bjd_df)

write.csv(hjd2bjd_df, 'seoul_hjd2bjd.csv', fileEncoding = 'UTF-8', row.names = FALSE)
```


# 행정동과 법정동은 N:N 관계임

- 행정동:법정동 1:N
 - 행정동의 데이터를 N으로 나눠서 각 법정동에 저장
- 행정동:법정동 N:1
 - 행정동의 데이터를 합처서 법정동에 저장


## 행정동과 법정동은 1:N 관계 해결 방법
- 법정동 N인 만큼 나눠서 assign 함

```{r}
df = read.csv('seoul_hjd2bjd.csv', fileEncoding = 'UTF-8')

df$hjd_code = as.character(df$hjd_code)
df$bjd_code = as.character(df$bjd_code)

df = df[with(df, order(hjd_code)), ]
head(df)

df$dup_hjd_count = 1

N = nrow(df)
# N = 10

for (n in seq(1, N, 1)) {
  if (n > 1) {
    if (df$hjd_code[[n-1]] == df$hjd_code[[n]])
      df$dup_hjd_count[[n]] = df$dup_hjd_count[[n-1]] + 1
  }
}

head(df)
# df

df$hjd2bjd_rate = 1 / df$dup_hjd_count
df

df %>%
  group_by(hjd_code) %>%
  summarise(rate = min(hjd2bjd_rate), count = max(dup_hjd_count)) ->
  df2

df2 = data.frame(df2)
df2

df3 = merge(df, df2, by.x = 'hjd_code', by.y = 'hjd_code')
df3 %>%
  select(hjd_code, count, rate, bjd_code) ->
  df4
df4

write.csv(df4, 'cleaned_seoul_hjd2bjd.csv', fileEncoding = 'UTF-8', row.names = FALSE)
```

## 행정동과 법정동은 N:1 관계 해결 방법
- bjd_code를 사용해서group_by 로 합치면 됨
