---
title: "title"
author: "author"
date: '2019 9 11 '
output: html_document
---

# Data Gatering 첫번째

분석에 필요한 데이터를 NPS에서 부터 OpenAPI로 받아 보겠습니다.
각 동별, 나이, 성별, 인원수를 알아야 하는데데요, 전체 데이터를 받아 보기 전에, 한동의 데이터만 일부 받아 보겠습니다.

여기서는 한 동만 받아 보겠습니다. 샘플로 사용할 한동의 법정동 코드를 불러옵니다.
코드에서 사용된 CSV파일은 아래 링크 참고하세요. 해당 링크에서 만들어 지는 CSV파일입니다.
 * https://github.com/skysign/drawing_south_korea_map_in_R

```{r}
dong_df = read.csv('../SeoulBigDataCampus_Competition2019_Submission_data/NPS/south_korea_dong_code_201905.csv')
dong_df = transform(dong_df, 
                    EMD_CD = as.character(EMD_CD))
dong_df = transform(dong_df, 
                    EMD_ENG_NM = as.character(EMD_ENG_NM))
dong_df = transform(dong_df, 
                    EMD_KOR_NM = as.character(EMD_KOR_NM))
head(dong_df)
```

법정동 코드, 1111010100 청운동을 샘플로 한개 동만 데이터를 받아 오는 함수를 작성해 보겠습니다.

## 다 받아 오기 전에, 한건만 먼저 받기

국민연금 가입현황 OpenAPI에 연결해서, 데이터를 받아 올 함수 입니다.
데이터를 받아 오는대 필요한, 국민연금 가입현황 OpenAPI사용법은 아래 링크 참고하세요.
 * https://github.com/skysign/example_korea_NPS_openapi

```{r}
library(httr)

NP_getSbscrbSttusInfoSearch <- function(bjd_code,
                                        age,
                                        sex,
                                        clss,
                                        key) {
  myurl = 'http://apis.data.go.kr/B552015/NpsSbscrbInfoProvdService/getSbscrbSttusInfoSearch'

  res <- httr::GET(
    url = myurl,
    accept_xml(), # xml 포맷으로 받을 때
    # accept_json(), json 포맷으로 받을 때
    query = list(
      ldong_addr_mgpl_dg_cd = substring(bjd_code, 1, 2),
      ldong_addr_mgpl_sggu_cd = substring(bjd_code, 1, 5),
      ldong_addr_mgpl_sggu_emd_cd = substring(bjd_code, 1, 8),
      jnngp_age = age,
      sex_dvcd = sex,
      jnng_brkd_jnngp_clss_cd = clss,
      serviceKey = key
    )
  )
  
  return(httr::content(res, as = 'text', encoding = 'UTF-8'))
}
```

OpenAPI사용을 위한 키를 불러 옵니다.

```{r}
NPS_key = readLines('../../SeoulBigDataCampus_Competition2019_Submission_data/NPS/NPS_openapi_key.private')
```

함수 동작을 확인해 보기 위해서, 임의의 값으로 한번 호출 해 봅니다.
* 법정동 코드 1111010100 : 서울시 종로구 청운동
* 나이 28세
* 성별 남자
* clss 0 현재 직장에 근무하며, 국민연금을 납부하고 있는 사람
 * (0번 이외에, 그외에 '임의 가입'등 직장에 근무하지 않으면, 가입하는 방법들이 있습니다. )
 * clss 에 관해서는 아래 파일 참고하세요.
  * IROS5_OA_DV_0401_OpenAPI활용가이드_국민연금가입통계정보서비스_국민연금공단__v1.0.docx
```{r}
bjd_code = '1111010100'
age = 28
sex = 'M'
clss = 0

res = NP_getSbscrbSttusInfoSearch(bjd_code, age, sex, clss, NPS_key)
res
```

## 받아온 데이터 파싱하기기

필요한 패키지 설치하기, strcmp()를 쓰기 위해서, 따로 패키지를 설치합니다.

```{r}
install.packages('pracma')
# strcmp()
```

받아온 res를 파싱 하기 위한 함수로 get_number_of_people()를 작성했습니다.
* 에러가 날 때를 대비해서, 각 노드가 존재하는지, is.null()로 체크 했습니다. 
* 노드의 값을 체크 하기위해서, strcmp()를 사용합니다.
* 에러일 때는 음수를 리턴합니다.
* 에러가 없으면, jnngBrkdSgmntPrsnCnt노드의 값 '가입내역구간인원수'를 숫자로 리턴합니다.
 
```{r}
library(XML)
library(pracma)

get_number_of_people <- function(res)
{
  xmlResult <- xmlParse(res)
  xmlRoot = xmlRoot(xmlResult)
  xmlRoot

  # xPath_resultCode = '/response/header/sgwetse/text()'
  # node = xpathApply(xmlRoot, xPath_resultCode)
  # v = node
  # print(node)
  # if (is.null(v)) {
  #   print('node X')
  #   return(-1)    
  # }

  xPath_resultCode = '/response/header/resultCode/text()'
  node = xpathApply(xmlRoot, xPath_resultCode)
  if (is.null(node))
    return(-5)

  v = node[[1]]
  ## 00  
  v = xmlValue(v)
  # print('00')
  if (!strcmp(v, '00'))
    return(-51)
  
  xPath_resultMsg = '/response/header/resultMsg/text()'
  node = xpathApply(xmlRoot, xPath_resultMsg)
  if (is.null(node))
    return(-6)
  
  v = node[[1]]
  v = xmlValue(v)
  ## NORMAL SERVICE.  
  if (!strcmp(v, 'NORMAL SERVICE.'))
    return(-72)
  
  xPath_jnngBrkdSgmntPrsnCnt = '/response/body/item/jnngBrkdSgmntPrsnCnt/text()'
  node = xpathApply(xmlRoot, xPath_jnngBrkdSgmntPrsnCnt)
  if (is.null(node))
    return(-1)
  
  rtn = xmlValue(node[[1]])
  rtn = as.integer(rtn)
  return(rtn)
}

rtn = get_number_of_people(res)
rtn
class(rtn)
```

## 한동의 20~49세 남자 데이터 받기

20세 부터 49세 까지, 남자, 데이터를 받아서 데이터 프레임으로 리턴합니다.

```{r}
bjd_code = '1111010100'
# age = 28
sex = 'M'
clss = 0
# 
# res = NP_getSbscrbSttusInfoSearch(bjd_code, age, sex, clss, NPS_key)
# res

get_NPS_age_sex_clss <- function(bjd_code,
                                 age_begin, age_end,
                                 sex, clss, NPS_key) {
  rtn_df = NULL
  
  for(n in age_begin:age_end) {
    # print(bjd_code)
    # print(n)
    # print(sex)
    # print(clss)
    res = NP_getSbscrbSttusInfoSearch(bjd_code, n, sex, clss, NPS_key)
    
    rtn = get_number_of_people(res)
    if (rtn < -1) {
      print('X')      
      print(rtn)
      return(NULL)
      break
    }
    else{
      number = rtn
      
      if(is.null(rtn_df)){
        rtn_df = data.frame(EMD_CD = c(bjd_code), age = c(n), sex=c(sex), clss=c(clss), number=c(number))
      }
      else {
        add_df = data.frame(EMD_CD = c(bjd_code), age = c(n), sex=c(sex), clss=c(clss), number=c(number))
        rtn_df = rbind(rtn_df, add_df)        
      }
    }
  }
  
  rtn_df = transform(rtn_df, EMD_CD = as.character(EMD_CD))
  rtn_df = transform(rtn_df, sex = as.character(sex))
  rtn_df = transform(rtn_df, clss = as.integer(clss))
  rtn_df = transform(rtn_df, number = as.integer(number))
  
  return(rtn_df)
}

age_begin = 20
age_end = 49

df = get_NPS_age_sex_clss(bjd_code,
                     age_begin, age_end,
                     sex = 'M', clss = 0,
                     NPS_key)
df
```

# 서울시에는 몇개의 동이 있을까? 얼마나 걸릴지 가늠해보자

서울특별시에 있는 동의 수만 추려 보겠습니다.

```{r}
# install.packages('psych')
# describe() 함수수
```

```{r}
library(psych)
library(dplyr)

dong_df %>% filter(substr(EMD_CD, 1, 2) == '11') -> dong_seoul_df

describe(dong_df)
describe(dong_seoul_df)
head(dong_seoul_df)
```

전국의 동개수는 5047개이고, 서울 특별시에 속해있는 동의 갯수는 467개 입니다.

서울에 있는 동의 수 : 467개
나이의 범위 : 20~49 (갯수로 30)
성별 : M/F 갯수로 2

OpenAPI호출 횟수 : 2만 8천번

```{r}
467 * 30 * 2
```

## 다운받는대 걸리는 시간은 예측

서울시 종로구에 속해 있는 동만 분리해서, 데이터를 다운로드 하는대 걸리는 시간을 예상해 보도록 하겠습니다.
총 87개 동이 서울시 종로구에 속해 있습니다. 남자 데이터만 받아서, CSV로 저장해봤는데, 걸린 시간은 약 220초 입니다.
생각보다 시간이 얼마 안걸리네요.

```{r}
printf <- function(...) invisible(print(sprintf(...)))

dong_df %>% filter(substr(EMD_CD, 1, 5) == '11110') -> dong_11110_df

# describe(dong_11110_df)
# dong_11110_df

tmp_func <- function() {
  filename = 'dong_age_sex_clss_number.csv'
  cnt = 1
  for(bjd_code in dong_11110_df$EMD_CD) {
    printf("%d %s", cnt, bjd_code)
    cnt = cnt+1
    
    age_begin = 20
    age_end = 49
    
    df = get_NPS_age_sex_clss(bjd_code,
                         age_begin, age_end,
                         sex = 'M', clss = 0,
                         NPS_key)
    write.table(df, filename, sep = ',', col.names = !file.exists(filename), append = TRUE, fileEncoding = 'UTF-8')
    # df    
  }
}

system.time(tmp_func())
```

## 트래픽 제한, 나눠서 다운로드 받기기

국민연금 가입현황 OpenAPI는 일일 트래픽이 10000건으로 제한 되어 있는습니다.
전체 트래픽은 약 2만 8천 건으로, 3일에 걸처서 나눠서 받아야 합니다.
앞에서 계산한 것과 같이 3개의 그룹으로 분리 해서, 하루에 한 그룹씩 다운 받아야 합니다.
여기서는 r1, r2, r3로 나눠서 받겠습니다.

```{r}
r = split(dong_seoul_df, cut(dong_seoul_df$id, seq(0, nrow(dong_seoul_df), length.out=4)))
r1 = r$`(0,156]`
r2 = r$`(156,311]`
r3 = r$`(311,467]`

head(r1)
tail(r1)
head(r2)
tail(r2)
head(r3)
tail(r3)
```

## 각 그룹별 다운 받아서 저장할 함수

r1, r2, r3 데이터 프레임을 파라미터로 받아서, 연령별 인구수를 다운 받아줄 함수 입니다.

```{r }
printf <- function(...) invisible(print(sprintf(...)))

# dong_df %>% filter(substr(EMD_CD, 1, 5) == '11110') -> dong_11110_df
# describe(dong_11110_df)
# dong_11110_df

download_NPS <- function(df) {
  filename = 'dong_age_sex_clss_number.csv'
  cnt = 1
  for(bjd_code in df$EMD_CD) {
    printf("%d %s", cnt, bjd_code)
    cnt = cnt+1
    
    age_begin = 20
    age_end = 49
    
    # 남자
    df = get_NPS_age_sex_clss(bjd_code,
                         age_begin, age_end,
                         sex = 'M', clss = 0,
                         NPS_key)
    if (!is.null(df)) {
      write.table(df, filename, sep = ',', col.names = !file.exists(filename), append = TRUE, fileEncoding = 'UTF-8', row.names = FALSE)
    }
    else {
      return(-1)
    }
    
    # 여자
    df = get_NPS_age_sex_clss(bjd_code,
                         age_begin, age_end,
                         sex = 'F', clss = 0,
                         NPS_key)
    if (!is.null(df)) {
      write.table(df, filename, sep = ',', col.names = !file.exists(filename), append = TRUE, fileEncoding = 'UTF-8', row.names = FALSE)
    }
    else {
      return(-1)
    }
  }
}
```

```{r download_r1}
system.time(download_NPS(r1))
```

```{r}
# system.time(download_NPS(r2))
```

```{r}
# system.time(download_NPS(r3))
```

### 많이 받아 보니 에러가? 디버깅은?

각 동별로 60회 API를 호출해야 합니다. download_r1 코드를 실행 해 보니, 간간히 -5 에러가 납니다. 이런 경우 디버깅을 위해서 로깅을 해야 합니다.
먼저 로깅을 위해서 logging 패키지를 사용해 보겠습니다.
```{r}
install.packages('logging')
```

```{r}
library(logging)

basicConfig()
basicConfig(level='FINEST')
addHandler(writeToFile, file="download_r1.log", level='FINEST')
with(getLogger(), names(handlers))
logdebug('test %d', 2)

log <- function(...) invisible(logdebug(...))
log('log function %d', 2)
```

로깅이 준비 되었으니, get_NPS_age_sex_clss() 함수를 수정해서, 디버그 로그를 추가해 보도록 하겠습니다.

```{r}
bjd_code = '1111010100'
# age = 28
sex = 'M'
clss = 0
# 
# res = NP_getSbscrbSttusInfoSearch(bjd_code, age, sex, clss, NPS_key)
# res

get_NPS_age_sex_clss <- function(bjd_code,
                                 age_begin, age_end,
                                 sex, clss, NPS_key) {
  rtn_df = NULL
  
  for(n in age_begin:age_end) {
    res = NP_getSbscrbSttusInfoSearch(bjd_code, n, sex, clss, NPS_key)
    
    rtn = get_number_of_people(res)
    if (rtn < -1) {
      log("return(%d) from get_number_of_people", rtn)
      log("NP_getSbscrbSttusInfoSearch parameters bjd_code(%s), n(%d), sex(%s), clss(%d)", bjd_code, n, sex, clss)
      log("dump res : %s", res)
      return(NULL)
      break
    }
    else{
      number = rtn
      log("return(%d) from get_number_of_people", rtn)
      log("NP_getSbscrbSttusInfoSearch parameters bjd_code(%s), n(%d), sex(%s), clss(%d)", bjd_code, n, sex, clss)
      
      if(is.null(rtn_df)){
        rtn_df = data.frame(EMD_CD = c(bjd_code), age = c(n), sex=c(sex), clss=c(clss), number=c(number))
      }
      else {
        add_df = data.frame(EMD_CD = c(bjd_code), age = c(n), sex=c(sex), clss=c(clss), number=c(number))
        rtn_df = rbind(rtn_df, add_df)        
      }
    }
  }
  
  rtn_df = transform(rtn_df, EMD_CD = as.character(EMD_CD))
  rtn_df = transform(rtn_df, sex = as.character(sex))
  rtn_df = transform(rtn_df, clss = as.integer(clss))
  rtn_df = transform(rtn_df, number = as.integer(number))
  
  return(rtn_df)
}

age_begin = 20
age_end = 49

df = get_NPS_age_sex_clss(bjd_code,
                     age_begin, age_end,
                     sex = 'M', clss = 0,
                     NPS_key)
df
```

download_NPS()함수에서 printf사용하던 부분도 log() 함수로 변경합니다.
* write.table()에 row.names을 FALSE 해서, 앞에 인덱스 붙는 부분을 제거 합니다.

```{r }
download_NPS <- function(df) {
  filename = 'dong_age_sex_clss_number.csv'
  cnt = 1
  for(bjd_code in df$EMD_CD) {
    log("%d %s", cnt, bjd_code)
    cnt = cnt+1
    
    age_begin = 20
    age_end = 49
    
    # 남자
    df = get_NPS_age_sex_clss(bjd_code, age_begin, age_end, sex = 'M', clss = 0, NPS_key)
    if (!is.null(df)) {
      write.table(df, filename, sep = ',', col.names = !file.exists(filename), append = TRUE, fileEncoding = 'UTF-8', row.names = FALSE)
    }
    else {
      return(-1)
    }
    
    # 여자
    df = get_NPS_age_sex_clss(bjd_code, age_begin, age_end, sex = 'F', clss = 0, NPS_key)
    if (!is.null(df)) {
      write.table(df, filename, sep = ',', col.names = !file.exists(filename), append = TRUE, fileEncoding = 'UTF-8', row.names = FALSE)
    }
    else {
      return(-1)
    }
  }
}
```

### 함수에 로그도 추가했고, 다시 받자

로그도 잘 추가 했고, 다시 받아 보겠습니다.

```{r download_r1}
system.time(download_NPS(r1))
```

어제 저녁에 할 때는 이런 에러가 없었는대, 아래와 같이 '인증서비스 내부 오류...' 라고 나오네요. - -;
```
[1] "1 1111018700"
appending column names to file[1] "return(-5) from get_number_of_people"
[1] "NP_getSbscrbSttusInfoSearch parameters bjd_code(1111010100), n(30), sex(F), clss(0)"
[1] "dump res : <OpenAPI_ServiceResponse>\n\t<cmmMsgHeader>\n\t\t<returnCode>500</returnCode>\n\t\t<errMsg>인증서비스 내부 오류...</errMsg>\n\t</cmmMsgHeader>\n</OpenAPI_ServiceResponse>"
 사용자  시스템 elapsed 
   0.58    0.02    2.41 
```

다시 시도해도 똑같은 에러가 나오는지 확인해 보겠습니다. 다시 시도 했을 때에는, 정상동작 합니다.


```{r}
bjd_code = '1111010400'
age = 30
sex = 'F'
clss = 0

res = NP_getSbscrbSttusInfoSearch(bjd_code, age, sex, clss, NPS_key)
res
```
```
"<?xml version=\"1.0\" encoding=\"UTF-8\" standalone=\"yes\"?><response><header><resultCode>00</resultCode><resultMsg>NORMAL SERVICE.</resultMsg></header><body/></response>"
```

한번 에러가 나면, 한번 retry를 하도록 함수 수정해 보겠습니다.

```{r}
library(XML)
library(httr)
library(pracma)

NP_getSbscrbSttusInfoSearch <- function(bjd_code,
                                        age,
                                        sex,
                                        clss,
                                        key) {
  myurl = 'http://apis.data.go.kr/B552015/NpsSbscrbInfoProvdService/getSbscrbSttusInfoSearch'

  res <- httr::GET(
    url = myurl,
    accept_xml(), # xml 포맷으로 받을 때
    # accept_json(), json 포맷으로 받을 때
    query = list(
      ldong_addr_mgpl_dg_cd = substring(bjd_code, 1, 2),
      ldong_addr_mgpl_sggu_cd = substring(bjd_code, 1, 5),
      ldong_addr_mgpl_sggu_emd_cd = substring(bjd_code, 1, 8),
      jnngp_age = age,
      sex_dvcd = sex,
      jnng_brkd_jnngp_clss_cd = clss,
      serviceKey = key
    )
  )
  
  res = httr::content(res, as = 'text', encoding = 'UTF-8')
  rtn = get_number_of_people(res)
  if (rtn < -1) {
    log("Retry NP_getSbscrbSttusInfoSearch parameters bjd_code(%s), age(%d), sex(%s), clss(%d) res:%s", bjd_code, age, sex, clss, res)
    res <- httr::GET( url = myurl,
                      accept_xml(), # xml 포맷으로 받을 때
                      # accept_json(), json 포맷으로 받을 때
                      query = list(
                        ldong_addr_mgpl_dg_cd = substring(bjd_code, 1, 2),
                        ldong_addr_mgpl_sggu_cd = substring(bjd_code, 1, 5),
                        ldong_addr_mgpl_sggu_emd_cd = substring(bjd_code, 1, 8),
                        jnngp_age = age,
                        sex_dvcd = sex,
                        jnng_brkd_jnngp_clss_cd = clss,
                        serviceKey = key)
                    )
    res = httr::content(res, as = 'text', encoding = 'UTF-8')
  }
  
  return(res)
}

get_NPS_age_sex_clss <- function(bjd_code,
                                 age_begin, age_end,
                                 sex, clss, NPS_key) {
  rtn_df = NULL
  
  for(n in age_begin:age_end) {
    res = NP_getSbscrbSttusInfoSearch(bjd_code, n, sex, clss, NPS_key)
    
    rtn = get_number_of_people(res)
    if (rtn < -1) {
      log("return(%d) from get_number_of_people", rtn)
      log("NP_getSbscrbSttusInfoSearch parameters bjd_code(%s), n(%d), sex(%s), clss(%d)", bjd_code, n, sex, clss)
      log("dump res : %s", res)
      return(NULL)
      break
    }
    else{
      number = rtn
      log("return(%d) from get_number_of_people", rtn)
      log("NP_getSbscrbSttusInfoSearch parameters bjd_code(%s), n(%d), sex(%s), clss(%d)", bjd_code, n, sex, clss)
      
      if(is.null(rtn_df)){
        rtn_df = data.frame(EMD_CD = c(bjd_code), age = c(n), sex=c(sex), clss=c(clss), number=c(number))
      }
      else {
        add_df = data.frame(EMD_CD = c(bjd_code), age = c(n), sex=c(sex), clss=c(clss), number=c(number))
        rtn_df = rbind(rtn_df, add_df)        
      }
    }
  }
  
  rtn_df = transform(rtn_df, EMD_CD = as.character(EMD_CD))
  rtn_df = transform(rtn_df, sex = as.character(sex))
  rtn_df = transform(rtn_df, clss = as.integer(clss))
  rtn_df = transform(rtn_df, number = as.integer(number))
  
  return(rtn_df)
}

download_NPS <- function(df) {
  filename = 'dong_age_sex_clss_number.csv'
  cnt = 1
  for(bjd_code in df$EMD_CD) {
    log("%d %s", cnt, bjd_code)
    cnt = cnt+1
    
    age_begin = 20
    age_end = 49
    
    # 남자
    df = get_NPS_age_sex_clss(bjd_code, age_begin, age_end, sex = 'M', clss = 0, NPS_key)
    if (!is.null(df)) {
      write.table(df, filename, sep = ',', col.names = !file.exists(filename), append = TRUE, fileEncoding = 'UTF-8', row.names = FALSE)
    }
    else {
      return(-1)
    }
    
    # 여자
    df = get_NPS_age_sex_clss(bjd_code, age_begin, age_end, sex = 'F', clss = 0, NPS_key)
    if (!is.null(df)) {
      write.table(df, filename, sep = ',', col.names = !file.exists(filename), append = TRUE, fileEncoding = 'UTF-8', row.names = FALSE)
    }
    else {
      return(-1)
    }
  }
}

# tmpdf = data.frame(EMD_CD = c('1111010100'))
# tmpdf
# download_NPS(tmpdf)
# 
# df = read.csv('dong_age_sex_clss_number.csv')
# df
```

한번 에러가 있으면, retry 하도록 함수도 수정했습니다. 다시 받아 보겠습니다.

```{r download_r1}
system.time(download_NPS(r1))
```

r1 데이터프레임을 받다가, 하루 사용량 10000번을 초과 하니, 아래와 같이 에러를 받았습니다.
**2019-09-12 09:31:20 DEBUG::116 1114012900** 로그상으로는 116번째 동을 다운 받다가 발생했네요. 내일 다시 시도해야겠습니다.
```
2019-09-12 09:31:21 DEBUG::dump res : <OpenAPI_ServiceResponse>
	<cmmMsgHeader>
		<errMsg>SERVICE ERROR</errMsg>
		<returnAuthMsg>LIMITED_NUMBER_OF_SERVICE_REQUESTS_EXCEEDS_ERROR</returnAuthMsg>
		<returnReasonCode>22</returnReasonCode>
	</cmmMsgHeader>
</OpenAPI_ServiceResponse>
```

이런 에러가 나기도 합니다. HTTP_ERROR
```
	<cmmMsgHeader>
		<errMsg>SERVICE ERROR</errMsg>
		<returnAuthMsg>HTTP_ERROR</returnAuthMsg>
		<returnReasonCode>04</returnReasonCode>
	</cmmMsgHeader>
```

## 다시 받자

dong_age_sex_clss_number.csv 파일을 잘 간수 해야합니다. 다시 만들려면 3일 걸립니다.

```{r download_r1}
system.time(download_NPS(r1))
```

```{r download_r2}
system.time(download_NPS(r2))
```

```{r download_r3}
system.time(download_NPS(r3))
```
